# 大额存单

提问人：zl10552303 时间：2023-02-10 20:05:31
陈版您好，咨询一下，这边有个公司接收到其他公司转让的大额存单，公司准备将大额银行存单列报到银行存款，现金流量表中银行存单本金、利息均列报到投资活动，这样列报是否有问题？

回答人：chenyiwei
不建议这样处理。
大额存单的核算请参考《中审众环研究 2020 》之“问题4-1-49（大额存单的核算）”；相关的现金流量考虑，可参考“问题5-2-4（关于定期存款能否作为现金以及在期末能否计提利息收入）”。